臺灣高等法院民事裁定
110年度抗字第908號
抗  告  人  興松有限公司

法定代理人  林志郎  
抗  告  人  旭耀資產管理有限公司

法定代理人  林益如  
上列抗告人因與相對人王耀彬間確認債權存在等事件，對於中華
民國110年6月18日臺灣新北地方法院109年度重訴字第312號所為
裁定提起抗告，本院裁定如下： 
    主  文
原裁定關於核定訴訟標的價額部分廢棄。
本件訴訟標的價額核定為新臺幣參億肆仟玖佰玖拾柒萬零伍佰捌
拾肆元。
抗告費用由相對人負擔。
    理  由
本件抗告意旨略以：本件就抗告人上訴聲明範圍內之訴訟標的
  價額，應以相對人即原審原告就訴訟標的如獲勝訴判決所得利
  益計算，亦即，應以新臺幣（下同）349,970,584元為本件訴
  訟標的價額，作為訴訟費用之計算基礎，方為合法且公平，原
  裁定核定應有不當，求予廢棄。
按「訴訟標的之價額，由法院核定。核定訴訟標的之價額，以
  起訴時之交易價額為準；無交易價額者，以原告就訴訟標的所
  有之利益為準」、「以一訴主張數項標的者，其價額合併計算
  之。但所主張之數項標的互相競合或應為選擇者，其訴訟標的
  價額，應依其中價額最高者定之」，民事訴訟法第77條之1第1
  項、第2項、第77條之2第1項定有明文。又債權人聲請執行債
  務人對第三人之金錢債權，第三人於接受執行法院扣押命令後
  ，提出書狀聲明異議，債權人認第三人之聲明不實，而依強制
  執行法第120條第2項規定，起訴請求確認債務人對第三人之金
  錢債權存在，核屬「確認之訴」之性質，自應以系爭執行標的
  之價值及債權人提起本件確認之訴，如獲勝訴判決所得利益，
  據以核定其訴訟標的價額。
經查，相對人於原法院起訴主張，其因繼承而對抗告人興松有
  限公司（下稱興松公司）有349,970,584元之債權，並經原法
  院核發92年度促字第57084號支付命令及確定證明書（下稱系
  爭執行名義）。興松公司曾與訴外人泉安營造事業有限公司以
  「短期結合」方式，共同承攬交通部高速公路局（下稱高公局
  ）發包之「北宜高速高訴公路第二標石碇至彭山段工程」（下
  稱系爭工程），興松公司因系爭工程，經中華民國仲裁協會於
  107年8月28日以95仲聲孝字第91號仲裁判斷（下稱系爭仲裁判
  決）興松公司對於高公局具有585,690,888元之債權（下稱系
  爭仲裁債權），又興松公司對於高公局另有系爭工程第17期估
  驗款21,147,280元之債權（下稱系爭估驗款債權）。相對人於
  109年4月1日持系爭執行名義聲請對高公局執行系爭仲裁債權
  及系爭估驗款債權，高公局於109年4月23日以其對於興松公司
  並無任何債務存在為由提出異議，嗣後興松公司於107年9月4
  日將系爭仲裁債權讓與抗告人旭耀資產管理有限公司（下稱旭
  耀公司）。相對人於原法院依強制執行法第120條第2項規定，
  提起系爭訴訟，先位聲明求為：⒈確認興松公司對於高公局系
  爭仲裁判斷書主文所示之系爭仲裁債權存在。⒉確認興松公司
  對於高公局有系爭估驗款債權存在。⒊確認興松公司於107年9
  月4日之系爭債權讓與行為為無效，並備位聲明：興松公司、
  旭耀公司間107年9月4日系爭債權讓與行為應予撤銷，其餘同
  先位聲明⒈⒉（見系爭訴訟原審卷一第9-13頁）。本件確認訴訟
  標的價額之核定，揆諸上開說明，應以相對人之訴之聲明，如
  獲勝訴判決，所得受之客觀利益核算之。而相對人於系爭執行
  事件聲請對興松公司強制執行之債權本金，即系爭支付命令所
  載債權349,970,584元(見系爭訴訟原審卷一第73頁)，為原告
  勝訴判決可得利益，應據以核定其訴訟標的價額。至相對人所
  請求「確認被告興松有限公司於民國107年9月4日將其對於交
  通部高速公路局如附表所示之債權讓與被告旭耀資產管理有限
  公司之債權讓與行為無效」之部分，係前開用以核定訴訟標的
  價額之標的為前提之請求，自經濟上觀之，訴訟利益一致，不
  應再予以核算。
以上，本件抗告人二人提起上訴，請求廢棄原判決主文關於「
　確認被告興松有限公司對於被告交通部高速公路局如附表所示
  之債權存在」及「確認被告興松有限公司於民國107年9月4日
  將其對於交通部高速公路局如附表所示之債權讓與被告旭耀資
  產管理有限公司之債權讓與行為無效」部分，訴訟標的價額應
  為349,970,584元。原裁定核定本件訴訟標價額為585,690,888
  元，尚有未洽，抗告人聲明不服，求為就原裁定關於核定訴訟
  標的債額部分廢棄之抗告，為有理由，應由本院予以廢棄裁定
  如主文第二項所示。爰裁定如主文。
中　　華　　民　　國　　110 　年　　8 　　月　　17　　日
                  民事第八庭   
                        審判長法  官  陳邦豪
                              法  官  古振暉
　　　　　　　　　　　　　　  法  官  湯美玉
正本係照原本作成。
本裁定除以適用法規顯有錯誤為理由外，不得再抗告。如提起再
抗告，應於收受送達後10日內委任律師為代理人向本院提出再抗
告狀。並繳納再抗告費新臺幣１千元。
中　　華　　民　　國　　110 　年　　8 　　月　　17　　日
                              書記官  陳美宜